臺灣高等法院刑事裁定
109年度毒抗字第318號
抗  告  人 
即  被  告  陳坤泉


上列抗告人即被告因違反毒品危害防制條例案件，不服臺灣新北
地方法院109年度毒聲字第779號，中華民國109年11月26日裁定
（聲請案號：臺灣新北地方檢察署109年度聲觀字第749號），提
起抗告，本院裁定如下：
    主  文
抗告駁回。
    理  由
一、原裁定意旨略以：抗告人即被告陳坤泉（下稱被告）於民國
    109年8月10日某許，在其位於新北市○○區○○○路000號3樓住
    所內，以玻璃球燒烤之方式施用甲基安非他命1次，嗣於109
    年8月12日晚間10時55分許，為警採尿送驗後，其尿液呈現
    安非他命、甲基安非他命陽性反應乙節，業據被告所坦認，
    並有新北市政府警察局受採集尿液檢體人姓名及檢體編號對
    照表、台灣檢驗科技股份公司109年9月1日出具之報告編號U
    L/2020/00000000號濫用藥物檢驗報告附卷可稽，足徵被告
    之自白係與事實相符，堪以採信，從而，本件事證明確，被
    告施用第二級毒品甲基安非他命之犯行，應堪認定。且被告
    因施用毒品案件經裁定送強制戒治，於98年8月10日停止處
    分執行出監乙情，有臺灣高等法院被告前案紀錄表在卷為憑
    ，堪認被告前經強制戒治執行完畢釋放後，3年後再犯本件
    之罪，是本件聲請於法尚無不合，應予准許，爰依毒品危害
    防制條例第20條第3項、第1項、觀察勒戒處分執行條例第3
    條第1項，裁定應送勒戒處所觀察、勒戒。
二、抗告意旨略以：109年8月12日晚間9時許，員警以找被告問
    話為由，在無搜索票之情況下，強行進入被告住處，並四處
    查看，之後，以協助調查為由，將被告帶回派出所偵訊，並
    在毫無證據之情況下，要求被告採驗尿液，經被告拒絕後，
    承辦員警竟以要脅之方式要被告配合採集尿液，否則就將被
    告移送地檢署偵辦，被告因法律常識不足且心生恐懼，才會
    配合採集尿液，員警偵辦過程漠視被告權益、侵犯人權，請
    撤銷原裁定，以明法律公正云云。
三、按犯毒品危害防制條例第10條之罪者，檢察官應聲請法院裁
    定，令被告入勒戒處所觀察、勒戒，其期間不得逾2月；觀
    察、勒戒後，檢察官依據勒戒處所之陳報，認受觀察、勒戒
    人無繼續施用毒品傾向者，應即釋放，並為不起訴之處分；
    認受觀察、勒戒人有繼續施用毒品傾向者，檢察官應聲請法
    院裁定令入戒治處所強制戒治，其期間為6個月以上，至無
    繼續強制戒治之必要為止。但最長不得逾1年。依前項規定
    為觀察、勒戒或強制戒治執行完畢釋放後，3年後再犯第10
    條之罪者，適用前2項之規定，毒品危害防制條例第20條第1
    項、第2項及第3項分別定有明文。
四、經查：
　㈠被告於109年8月10日某時許，在其位在新北市○○區○○○路000
    號3樓住所內，以玻璃球燒烤之方式施用第二級毒品甲基安
    非他命1次之事實，業據被告於偵查中坦承不諱（見原審卷
    第12頁）；又被告於109年8月12日為警查獲後所採集之尿液
    檢體，經送台灣檢驗科技股份公司以酵素免疫分析法（EIA
    ）初步檢驗及以氣相層析質譜儀法（GC/MS）確認檢驗，確
    呈安非他命、甲基安非他命陽性反應等情，有該公司109年9
    月1日出具之濫用藥物檢驗報告、新北市政府警察局海山分
    局尿液檢體採證同意書、新北市政府警察局受採集尿液檢體
    人姓名及檢體編號對照表各1份在卷足稽（見109年度毒偵字
    第6613號卷第4、10至11頁），足認被告前揭任意性自白核
    與事實相符，應堪採信。
　㈡又被告前因施用第一、二級毒品案件，經原審法院以97年度
    毒聲字第1988號裁定送勒戒處所觀察、勒戒後，因認有繼續
    施用毒品之傾向，經原審法院以97年度毒聲字第2461號裁定
    令入戒治處所施以強制戒治，於98年8月10日停止處分執行
    出監，並經臺灣新北地方檢察署檢察官以98年度戒毒偵字第
    676號為不起訴處分確定，嗣於前開強制戒治執行完畢3年後
    再犯本件施用第二級毒品等情，亦有本院被告前案紀錄表1
    份在卷可佐（見原審卷第4至9頁）。原審因認被告上揭施用
    第二級毒品甲基安非他命事證明確，依據毒品危害防制條例
    第20條第3項、第1項及觀察勒戒處分執行條例第3條第1項，
    裁定被告應送勒戒處所觀察、勒戒，已詳敘其依憑之證據及
    認定之理由，經核於法並無不合。
　㈢抗告意旨雖指稱本件員警在無搜索票之情況下，強行進入被
    告住處，並四處查看云云。惟被告於刑事抗告狀中自陳員警
    至其住所四處觀看，但未扣得任何證物等情（見本院卷第5
    至6頁），堪認本案員警自始未曾執行搜索，且本院亦未以
    任何違法搜索取得之證物作為本案證據，合先敘明。
　㈣抗告意旨另指稱被告係遭員警強制帶回派出所接受偵訊，並
    在承辦員警要脅下，方配合採集尿液，員警有違法採尿之情
    形云云。惟查，本案被告係因另案涉犯販賣第二級毒品罪嫌
    ，經員警通知其於109年8月12日到場說明乙節，有新北市政
    府警察局海山分局刑事案件報告書及被告109年8月12日警詢
    筆錄等件在卷可稽（見109年度毒偵字第6613號卷第2至3、5
    至7頁反面），顯見被告係因另案涉犯販賣第二級毒品罪嫌
    ，方為員警帶回派出所偵訊，並非無故遭警員強制帶回派出
    所偵訊。又被告先於109年8月12日22時55分許同意員警採尿
    ，嗣於同日23時35分許製作警詢筆錄時，再次表明同意員警
    採尿送驗，該採集尿液係被告親自排放、當面封籤捺，且員
    警並無以暴力、脅迫、利誘或其他不法方式向被告取供等語
    ，員警始查獲被告涉犯本件施用第二級毒品犯行等情，有被
    告109年8月12日警詢筆錄及採證同意書等件附卷可稽（見10
    9年度毒偵字第6613號卷第5至7頁反面、10頁）；衡酌被告
    係智識能力正常之成年人，且非首次因施用毒品案件遭員警
    調查，先前亦曾因施用毒品案件至偵審機關應訊之經驗，當
    無不知在勘察採證同意書上簽名及同意採尿之後果及影響。
    倘其採尿時並非出於真摯性之同意，何以嗣後於製作警詢筆
    錄時仍表示對於採尿過程沒有意，而未曾主張其已明確表達
    不願採尿，警方仍執意要求抗告人配合之理？從而，上開抗
    告意旨，核與本件卷證資料不符，顯無可採。至被告另提出
    他案之案情及文章節錄，惟因個案情節不一，俱與本案之情
    形不同，自難比附援引，此部分抗告亦難謂有理由，附此敘
    明。
　㈤綜上，被告確於前次強制戒治執行完畢釋放後之3年後，再犯
    本件施用第二級毒品甲基安非他命犯行，原裁定令入勒戒處
    所觀察、勒戒，核其認事用法，並無不當，被告猶執前詞提
    起抗告，指摘原裁定不當，為無理由，應予駁回。
據上論斷，依刑事訴訟法第412條，裁定如主文。
中　　華　　民　　國　　109 　年　　12　　月　　31　　日
　　　　　　　  　刑事第二十三庭審判長法　官  許永煌
　　　　　　　　　　　　　　　　　    法　官  黃美文
　　　　　　　　　　　　　　　　　    法　官  雷淑雯
以上正本證明與原本無異。
不得再抗告。
                                      書記官  林立柏
中　　華　　民　　國　　110 　年　　1 　　月　　5 　　日